Minutes et répertoires du notaire Jean II CHAPELLAIN, janvier 1620 - 11 février 1632 (étude XXIV)
Archives nationales
- Minutes de Jean II CHAPELLAIN, 1620 - 11 février 1632; MC/ET/XXIV/307 - MC/ET/XXIV/365
  - Minutes. 1622, MC/ET/XXIV/309; registre
    - BRULART (Noël) de SILLERY chevalier de l'ordre Saint-Jean de Jérusalem, commandeur du Temple de Troyes, conseiller du Roi en ses conseils d'Etat et Privé, seigneur de LA GRANGE BRULART et de GRIZY. § Quittance par Noël BRULART de SILLERY à Pierre BRULART, chevalier, vicomte de PUISIEUX, et cession par Noël BRULART de SILLERY à ce dernier., 17 mars 1622; MC/ET/XXIV/309; fol. VI/XX/XVIII et VII/XX/
      quittance; Sillery, Noël Brulart de (1577-1640)
    - SERRURIER (Me) DUVAL (Pasquier) rue Montmartre § Quittance par. .., 19 mars 1622; MC/ET/XXIV/309; (v° du fol. IIII/XX/XVI, 5 mars)
    - CHIRURGIENS (association) § Accords entre Jean de SAINT OMER, chirurgien de Monseigneur frère unique du Roi en ses écuries, demeurant rue de la Cossonnerie, et Antoine GAULTIER, compagnon chirurgien demeurant chez le sieur GAULTIER, son frère, chirurgien du Roi et maître chirurgien à Paris, carrefour de la Croix Neuve paroisse Saint-Eustache, pour demeurer ensemble durant 3 ans et vivre en commun tant en dépens que gain et louage de maison, à condition que si l'un ou l'autre se marie la société sera dissoute. (A la suite: 1623, 23 janvier Annulation du contrat), 21 mars 1622; MC/ET/XXIV/309; fol. VII/XX/VIII
      accord
    - SAROUELLE (Nicolas) maître charpentier demeurant rue de Poitou ès coutures du Temple. § Bail par Jacques ZOCCHOLY, tailleur d'habits et valet de chambre de la reine mère du Roi, pour 6 ans, à. .., d'une place et chantier ès coutures du Temple, moyennant 50 £. par an., 21 mars 1622; MC/ET/XXIV/309; fol. VII/XX/XII
      bail; Sarouelle, Nicolas
    - AUBERY (Madeleine) femme de Baptiste de BERMOND, conseiller du Roi en ses conseils d'Etat et privé, maître des requêtes ordinaire de son hôtel § Constitution de rente par Madeleine AUBERY à Marguerite de L'ESTOILLE, veuve de Alexis LE BON, conseiller du Roi. (A la suite: 1630, 28 janvier, mention du rachat par Jacques GONTIER, conseiller au Parlement, en son nom et pour Marie de BERMOND, sa femme et comme tuteur des enfants de défunts Madeleine AUBERY), 24 mars 1622; MC/ET/XXIV/309; fol. VII/XX/XVI
      constitution de rente; Aubery, Madeleine
    - AUMONT (César d') Baron de CHAPPES, marquis de CLERVAUX, maître de camp d'un régiment de gens de pied entretenu pour le service du Roi, sénéchal du duché de Chatellerault vicomte de LA GUERCHE, à présent logé à Paris en l'Hôtel de VILLEQUIER, rue des Poulies § Bail par César d'AUMONT à Pierre BARONEIL, grenetier pour le Roi au grenier à sel de Cholet, (et plusieurs actes dans le registre), 28 mars 1622; MC/ET/XXIV/309; fol. VIII/XX/VI
      bail; Aumont, César d' (....-1661)
    - TRISTAN (Nicolas) père et fils écuyers de cuisine, le premier des pages de la grande écurie du Roi, le second du comte de SCHOMBERG § Rétrocession par le fils au père d'une maison et dépendances sises au bourg d'Averdon près de Blois., 29 mars 1622; MC/ET/XXIV/309; fol. VIII/XX/VIII
      Tristan, Nicolas
    - HÔTEL de VAUSSEMAIN rue Vieille-du-Temple § Deux actes par Marie LE MAIRAT, veuve de Nicolas LARGENTIER, seigneur de VAUSSEMAIN et par Louis LARGENTIER, chevalier de l'Ordre du Roi, baron de CHAPELAINES, souverain de FRESNES, vice-amiral de Guyenne, et Marguerite d'ALONGNY son épouse, demeurant en l'hôtel de Vaussemain, rue Vieille-du-Temple, représentés par Antoine BARAILLION, avocat en Parlement, tous demeurant en l'HÔTEL de VAUSSEMAIN (constitution de rente avec garantie sur l'HÔTEL de VAUSSEMAIN en plusieurs corps d'hôtels, cour, jardin, écurie)dont: Constitution de rente par Antoine BARAILLION, avocat au Parlement, fondée de procuration de Marie LE MAIRAT, veuve de Nicolas LARGENTIER, seigneur de VAUSSEMAIN, et de Louis LARGENTIER; Procuration audit BARAILLION., 29 mars 1622; MC/ET/XXIV/309; fol. CIIII/XX/VI et X
    - AUBERY (Thomas) écuyer sieur de la ROCHE, exempt des gardes du corps du Roi, § Constitution par Antoine BARAILLION, avocat en Parlement, procureur de Marie LE MAIRAT veuve de Nicolas LARGENTIER, seigneur de VAUSSEMAIN, demeurant en son hôtel rue Vieille du Temple, à Nicolas BRULART, chevalier, chancelier de France et de Navarre, représenté par Thomas AUBERY, écuyer, de 1000 l.. de rente, moyennant 16 000 l.. dont quittance (f° suivant, procuration de Marie LE MAIRAT); Bail par Thomas AUBERY de l'office héréditaire des Sergent des Aides et Tailles de Montrouge, le Bourg la Reine, Antony et Massy, dont il est propriétaire., 29 mars 1622 - 6 avril 1622; MC/ET/XXIV/309; fol. C IIII/XX/VI; fol. CIIII/XX/XVIII
      constitution de rente; bail; Aubery, Thomas
    - PLOMBIÉRES (les-DIJON) § Vente par François PARISOT, secrétaire ordinaire de la chambre du roi, banquier expéditionnaire en cour de Rome, Anne COTENOT, sa femme, demeurant à Paris, à René GERVAIS, conseiller du Roi, ci devant lieutenant général au bailliage de Dijon, y demeurant, à présent à Paris, d'une maison, pressoir, verger, jardin et dépendances sise à les-DIJON PLOMBIÉRES, une autre à Thoisy, et de plusieurs rentes, moyennant 5 550 £., 30 mars 1622; MC/ET/XXIV/309; fol. VIII/XX/XIII
    - VABOIS (Jean) Horloger de Monseigneur, frère unique du Roi et maître horloger à Paris, demeurant rue Saint-Honoré à l'enseigne des Trois piliers. § Mise en apprentissage par Marie MAREIL, veuve de Pierre DUBELLET, jardinier de Mr OLIER, pour 8 ans, de son fils Jean DUBELLET avec... sans débours., 30 mars 1622; MC/ET/XXIV/309; fol. VIIIXXXIIII v°
      contrat d'apprentissage; Vabois, Jean
    - DUCHOISEL (Alexandre) maître serrurier à Paris demeurant rue des Vieux-Augustins § Désistement entre Ysabel TULEU, veuve de Lambert DUFAY valet de chambre de feu le duc d'Alençon, et Hélène LEFEBVRE, femme 'éloignée' de .., du bail de la maison de la rue des Vieux-Augustins., 31 mars 1622; MC/ET/XXIV/309; fol. CIIII/XX/II
      bail; Duchoisel, Alexandre
    - Quittance de rachat par Jean de Bernage, avocat en parlement, et Marie Le Picart, sa femme, héritière de défunte Isabelle Le Picart, sa sœur, femme de Regnault Lusson, conseiller, notaire et secrétaire du roi., 2 avril 1622; MC/ET/XXIV/309; fol.0184
      quittance; acte de vente; Bernage, Jean de; Le Picart, Isabelle; Le Picart, Marie; Lusson, Regnault; avocat au parlement (Ancien Régime); notaire; secrétaire du roi (Ancien Régime)
    - OFFICE héréditaire de SERGENT des AIDES et TAILLES de Montrouge, Bourg-la-Reine, Antony et Massy § Bail par Thomas AUBERY, écuyer, exempt des gardes du corps du Roi, propriétaire de l'OFFICE héréditaire de SERGENT, pour 3 ans, à Jean LE ROY, procureur en la prévôté d'Antony et Verrières, de l'OFFICE héréditaire de SERGENT, moyennant 135 £. de loyer annuel., 6 avril 1622; MC/ET/XXIV/309; fol. CIIII/XX/XVIII
    - DIJON § Obligation de Guillemette DU BUISSON veuve d'Etienne PETIT, écuyer sieur de RUFE, commissaire de l'artillerie en Bourgogne, demeurant à DIJON rue de la Chaplotte au Riche paroisse Saint-Jean, à présent à Paris, envers Jean DUBUISSON, son frère, écuyer sieur de l'HOTEL du BOIS, capitaine exempt des gardes du corps du Roi, gentilhomme servant de Madame soeur du Roi, suivant partage fait devant TABY, notaire royal à DIJON le 17 octobre 1610., 6 avril 1622; MC/ET/XXIV/309; fol. C IIII/XX/XVI
      partage; obligation
    - CHANCEY (Jean) marchand orfèvre bourgeois de Paris, rue de l'Arbre-Sec § Obligation d'Henry de CONFLANS, chevalier seigneur d'ARMENTIERES, envers... de 13 000 £. en prêt., 7 avril 1622; MC/ET/XXIV/309; fol. II/C/
    - LE MAISTRE (Philippe) maître jardinier à Paris, demeurant faubourg Saint-Martin, paroisse Saint-Laurent § Bail par Barthélemy DUMONTIER, bourgeois de Paris, pour 6 ans, à Philippe LE MAISTRE, d'un marais de 3 arpents, à présent occupé par Jacques DAMOURS, jardinier, et sis au dit faubourg Saint-Martin, avec un logement, moyennant 210 £ par an., 10 avril 1622; MC/ET/XXIV/309; fol. II/C/X
      bail; Le Maistre, Philippe
    - CANON (conducteur du) RICHARD (Mathias) conducteur du CANON, demeurant à l'Etang-la-Ville et Michelle MORIN, sa femme § Donation mutuelle, 12 avril 1622; MC/ET/XXIV/309; fol. II/C/XIIII
      donation; Richard, Mathias
    - POITEVIN (Jean) prêtre, curé de Saint-Espais de Melun § Bail à rente par Anne DUCLOS, veuve de Jean POITEVIN, procureur en Parlement, d'une maison et dépendances à Montargis aux faubourgs de MONTARGIS, rue de la Chausse, près de la fontaine, Ledit HOUSAIS, absent représenté par Daniel HOUSAIS, son père, marchand audit lieu; Transport par lad. DUCLOS à Jean POITEVIN, de 52 £.10 s. de rente; Délaissement par Jean POITEVIN à Jacques POITEVIN, avocat en Parlement, et au conseil privé du Roi, de ses héritages sis à Bondoufle., 14 avril 1622; MC/ET/XXIV/309; fol. II/C/XX et XXII et XXIIII
      transport de droits; bail; Poitevin, Jean
    - CHARBONNEL (Nicolas) Bourgeois de Paris § Cautionnement de Rose QUILLET, veuve de Nicolas CHARBONNEL, demeurant rue de l'Arbre Sec, avec Pierre LE FEUQUEULX, procureur, contre Antoine DESPREZ, son gendre., 14 avril 1622; MC/ET/XXIV/309; fol. II/C/XVIII
      cautionnement; Charbonnel, Nicolas
    - MALAS (Pierre) tailleur de pierre demeurant rue des Ménétriers § Mariage de .. et de Mathurine BOYNIER. En présence de Noël MALAS, tailleur de pierre et Simon MALAS, lapidaire, frères de .., 17 avril 1622; MC/ET/XXIV/309; fol. II/C/XXXIII
      contrat de mariage; Malas, Pierre
    - Transport par Nicolas Guérin, jardinier du roi au Louvre, pourvu de l'office de prince des Sots en l'Hôtel de Bourgogne, à Laurent Hubault, ancien maître de l'Hôtel et lieutenant de la principauté, de la moitié des loyers de sa loge, depuis le 21 juin 1616 jusqu'à ce jour, pour le remercier d'avoir accepté la charge de lieutenant., 18 avril 1622; MC/ET/XXIV/309
      Documents du Minutier central des notaires de Paris, Le théâtre professionnel à Paris, 1600-1649, étude par Alan Howe, documents analysés par Madeleine Jurgens et Alan Howe [457 actes], transcriptions par Andrée Chauleur et Pierre-Yves Louis, Paris, Archives nationales, 2000, notice n° 192 (instrument de recherche imprimé dématérialisé dont la version intégrale est accessible en ligne par la rubrique 'Autres instruments de recherche', voir contexte dans le Plan d’orientation général - Notaires de Paris, guides thématiques du Minutier).
    - CLEMENT (Pierre) maître maçon à Paris demeurant rue Bourg l'Abbé § Quittance de. .. et de Robert CHUPPIN, maître charpentier, rue des Tournelles, à Guillaume MALLO, receveur au grenier à sel de Beauvais pour les ouvrages de maçonnerie et charpenterie faits en une maison rue Champfleury, de 2 395 £ 7 s. 6 d. pour tous les ouvrages de maçonnerie, plus 320 £., et de 1982 £ 7 s. pour les ouvrages de charpenterie faits en une maison sise à Paris. ..; idem. (f° II/C/XLVIII 21 avril, idem), 19 avril 1622 - 21 avril 1622; MC/ET/XXIV/309; fol. II/C/XLII; fol. II/C/LXVI
      quittance; Clement, Pierre
    - LE REGRATHIER (François) conseiller du Roi, trésorier des 100 Suisses de la garde ordinaire du corps de S.M. et Judith HABERT, sa femme, demeurant rue de la Monnaie § Constitution par François LE REGRATHIER et Louis VIZET, conseiller, notaire et secrétaire du Roi, à Jean LE PICART, sieur du PLESSIS (A la suite, 22 mai 1627, quittance de rachat à VIZET); Indemnité et transport de 2400££. par François LE REGRATHIER aud. VIZET. (cf. f° II/C/XLIIII), 19 avril 1622; MC/ET/XXIV/309; fol. II/C/XXXVIII; fol. XL
      quittance; Le Regrathier, François
    - BRULART (Nicolas) chevalier, chancelier de France et de Navarre, seigneur de MARINES § Conventions entre Nicolas BRULART et les RR.PP. de l'Oratoire en raison de la fondation d'une compagnie de prêtres de la congrégation de l'Oratoire en la terre, seigneurie et paroisse de MARINES., 21 avril 1622; MC/ET/XXIV/309; fol. II/C/L
      Sillery, Nicolas Brulart (1544-1624, marquis de)
    - CARTIER (Jean) maître doreur damasquineur à Paris, rue de la Ferronnerie § Echanges entre Jean CLERIN, laboureur et Nicole BALDIN sa femme, d'une part, et. .., d'autre part, de terres à Moussy le Vieux et Moussy le Neuf, contre des rentes.; Bail par. ..; Bail de terres par. .., 26 avril 1622 - 12 mai 1622; MC/ET/XXIV/309; fol. II/C/LVI et II/C/LX; fol. III/C/XII
      échange; bail; Cartier, Jean
    - Obligation de Charles de Saint-Vaast, marchand bourgeois de Paris (de la famille de Charles-François de Saint-Vaast, notaire au Châtelet), rue de la Coutellerie, envers Jacques Moreau, notaire royal, garde-note et tabellion en la paroisse de Conflans-Sainte-Honorine, représenté par André Moreau, procureur audit Conflans, de 900 l. pour demeurer quitte de 2 promesses., 2 mai 1622; MC/ET/XXIV/309; fol.0276
      obligation; Conflans-Sainte-Honorine (Yvelines); Coutellerie (rue de la); Moreau, André; Moreau, Jacques; Saint-Vaast, Charles François de (15..-1667?); Saint-Vaast, Charles de; notaire; commerçant; notaire; notaire; tabellion
    - BRULART (Pierre) chevalier, vicomte de PUISIEUX, sieur de BRIANSON en partie, conseiller du Roi en ses conseils, 1er secrétaire de ses commandements et finances. § Vente par Louis de CHERMONT, écuyer, sieur en partie de BRIANSON et Charles de CHERMONT, écuyer, son oncle, à Charlotte d'ETAMPES, épouse et procuratrice de Pierre BRULART, de 100 l.. de rente à prendre sur leur moitié de seigneurie de Brianson sise près de Pontoise, moyennant 1600 l.., 2 mai 1622; MC/ET/XXIV/309; fol. II/C/LXXVIII
    - GUERIN (Nicolas) Jardinier du Roi en ses jardins du Louvre, y demeurant. § Quittance de Jean de LA VERCHIERE, procureur en la Prévôté de l'Hôtel du Roi, demeurant à Paris, agissant comme procureur de Martin LASNE, bourgeois de Paris, à. .., de 183 £. que. .. et Guillaume GUERIN son fils ont été condamnés à payer par jugement souverain donné en la prévôté de l'hôtel le 5 mars dernier.., 3 mai 1622; MC/ET/XXIV/309; fol. II/C/IIII/XX/II
      quittance; Guerin, Nicolas
    - Offres par Madeleine Lefevre, femme de Michel Fabry, surintendant de la musique du roi, demeurant rue des Mauvaises Paroles, suivant mandement à elle fait par son mari, à Nicolas Tudert, conseiller du roi au Parlement, de lui verser entre les mains la somme de 16000 livres, que Michel Fabry a reçue de François de Brilhac, écuyer, pour la charge de surintendant de la musique du roi, afin que ce dernier ne puisse prétendre contre Michel Fabry aucun intérêt., 3 mai 1622; MC/ET/XXIV/309; folio 280
      donation; Mauvaises-Paroles (rue des); surintendant (Ancien Régime); compositeur de musique
    - LE REGRATHIER (François) conseiller du Roi, trésorier des Cent Suisses de la garde ordinaire du corps de S.M. et Judith HABERT, sa femme, demeurant rue de la Monnaie § Constitution par François LE REGRATHIER et par Louis VIZET, conseiller, notaire et secrétaire du Roi, à Jean de BAIGNETTE, valet de chambre du Roi, représenté par Marie DESCHEVERT, sa belle-soeur, veuve de Pierre de SOPPITE, conseiller et Ier valet de chambre du Roi, de 131 £. 5 s. de rente, moyennant 2100 £. Indemnité de François LE REGRATHIER audit VIZET. Quittance de Louis de LAMET, secrétaire de Mr de BASSOMPIERRE et Anne BAMERU sa femme, à François LE REGRATHIER, 8 mai 1622; MC/ET/XXIV/309; fol. II/C/IIII/XX/XIIII et ss.
      constitution de rente; quittance; Le Regrathier, François
    - SANSON (François) Ecolier étudiant en l'Université de Paris, demeurant rue Saint-Honoré, Image Saint-Martin § Obligation de François SANSON envers Ysabeau POULTIER, veuve d'Olivier ALEGRIN, marchand bourgeois de Paris, à présent logée à Paris de 100 £. en prêt, pour lesquelles il lui transporte 6 £. 5 s. de rente., 10 mai 1622; MC/ET/XXIV/309; fol. III/C/X
      obligation; Sanson, François
    - ROSSIGNOL (Louis) maître fourbisseur demeurant rue des Deux Ecus et Rose LAURAS sa femme § Bail par Louis VIZET, conseiller secrétaire du Roi, pour 3 ans, à .., d'une maison avec boutique rue de Béthisy, moyennant 350 £. de loyer annuel., 10 mai 1622; MC/ET/XXIV/309; fol. III/C/VI
      bail; Rossignol, Louis
    - ROCHAIS (Nicolas) marchand apothicaire-épicier bourgeois de Paris, demeurant rue des Fossés Saint-Germain-l'Auxerrois § Bail par Nicolas ROCHAIS pour 3 ans, à Jeanne GOZEMONT, veuve de Noël RICHARD, marchand mercier, d'une boutique et dépendances d'une maison appartenant à Nicolas ROCHAIS au coin des rues des Fossés Saint-Germain-l'Auxerrois et de l'Arbre-Sec, moyennant 285 £. de loyer annuel., 13 mai 1622; MC/ET/XXIV/309; fol. III/C/XVI
      bail; Rochais, Nicolas
    - HEDONVILLE (Jean de) Tailleur d'habits et valet de chambre du Prince de CONDE, voyer du cardinal de RETZ, évêque de Paris, et Françoise de LACRE, sa femme, demeurant rue Saint-Honoré § Constitution de rente par Pierre PIERRU, huissier sergent à cheval au Châtelet de Paris et par Jean de HEDONVILLE, à Pierre PLOYART, valet de chambre de Mr de PUISIEUX, représenté par Thomas AUBERY, écuyer. Indemnité à Jean de HEDONVILLE, 14 mai 1622; MC/ET/XXIV/309; fol. III/C/XXII et ss.
      constitution de rente; Hedonville, Jean de
    - HÔTEL d'ANGOULÊME rue de la Couture Ste Catherine § Contrat de Mariage de Jean COUSIN, écuyer, vicomte de VILLE MENARD et SAINT GERMAIN du PUY près Bourges, à présent logé rue Saint-Honoré à Paris, et de Jacqueline de LEPERVIER, fille de François de LEPERVIER, écuyer sieur de CHAMBOURDON et de Marie de MONTDAGRON, dame d'honneur de Louise de LA CHASTRE, épouse de François de VALOIS, comte d'ALAIS, colonel général de la cavalerie légère de France, passé en l'HÔTEL d'ANGOULÊME, Couture Sainte-Catherine, en présence desdits seigneurs, de Charles de VALOIS, duc d'ANGOULEME, et Madame de MONTMORENCY son épouse, de Louis de LA CHASTRE maréchal de France et Isabelle d'ETAMPES, son épouse, 16 mai 1622; MC/ET/XXIV/309; fol. III/C/XXVI
    - LE DUC (Roland) maître couvreur de maisons à Paris demeurant rue des Mathurins, paroisse Saint-Séverin § Quittance de. .. à Nicolas de LA GUETTE conseiller du Roi, tuteur de Vincent HAMELIN, de 273 £. 8 s. 9 d. pour les ouvrages de couverture de tuiles, neuve et vieille, faits en deux corps de logis bâtis de neuffaits en la maison des Trois Pigeons rue Saint-Germain-l'Auxerrois, 18 mai 1622; MC/ET/XXIV/309; fol. III/C/XXX
      quittance; Le Duc, Roland
    - ASSELIN (Nicolas) Tailleur d'habits privilégié suivant la Cour, demeurant rue de la Monnaie § Bail par Louis VIZET, conseiller, secrétaire du Roi, pour 5 ans, à Nicolas ASSELIN d'une maison sise rue Baillet, moyennant 350 £. de loyer annuel., 20 mai 1622; MC/ET/XXIV/309; fol. III/C/XXXII
      bail; Asselin, Nicolas
    - OFFICES d'AUNEURS de TOILES ès Halles de Paris § Dépôt d'une requête au Roi adressée par Michel BAIGNARD, jardinier du Roi et Michel REBARBE, pour obtenir la création de 4 OFFICES d'AUNEURS de TOILES ès Halles, les marchands de toile se plaignant que les auneurs de toiles ès Halles sont en nombre insuffisant., 22 mai 1622; MC/ET/XXIV/309; fol. III/C/XXXIIII
    - RACONIS (Anne de) épouse de Pierre TAMBONNEAU, chevalier sieur de BOULLETZ, conseiller et maître d'hôtel ordinaire du Roi, gentilhomme ordinaire de sa chambre. § Constitution et obligation en présence de Anne de RACONIS Indemnité à Anne de RACONIS, 23 mai 1622; MC/ET/XXIV/309; fol. III/C/XXXV et SS
      obligation; Raconis, Anne de
    - MACONNERIE (marché de) § Promesse par Pierre MARIE maître maçon à Paris, rue de la Licorne, à Antoine LIGUIER, commis au régime et gouvernement d'une maison rue des Blancs-Manteaux, représenté par Nicolas HOCHET, de faire les ouvrages de maçonnerie décidés par la sentence du prévôt de Paris, moyennant 7 livres la toise, des murs et voûtes, 6 l. par toise des autres réparations, 42 l. pour la vidange de la fosse, et 300 livres par cent de bois., 28 mai 1622; MC/ET/XXIV/309; fol. III/C/XXXIX
      marché; Marie, Pierre; Liguier, Antoine; Hochet, Nicolas; maçon
    - CHARBONNEL (famille) § Plusieurs actes par Rose QUILLET, veuve de Nicolas CHARBONNEL, bourgeois de Paris, fondée de procuration de Catherine CHARBONNEL, sa fille, femme d'Antoine DESPREZ., juin 1622; MC/ET/XXIV/309
    - CHUPPIN (Robert) maître charpentier, demeurant près des Minimes de la Place Royale, et Pierre Clément, maître maçon à Paris rue du Bourg l'Abbé § Dépôt de devis de charpenterie établi par Jehan de LA BAUME et Claude DOUBLET, maîtres charpentiers à Paris, et le 5 et 6 et 9 novembre 1619 par Jean AUTISSIER, maçon juré pour le Roi et Marcel LE ROY, maître maçon à Paris, convoqués par. .., pour ouvrages faits en la maison de Guillaume MALLO, receveur au grenier à sel de Beauvais, bourgeois de Paris rue Champfleury et (à la suite: 1619, 9 novembre et 26 décembre, quittances par. .. de 1982 livres 7 sols.), et Pierre Clément de 2395 £ 7 s. 6 d. à Guillaume MALO, bourgeois de Paris, datée du 27 décembre 1619., juin 1622; MC/ET/XXIV/309; fol. IIII/C/LXXV et ss.
      quittance; devis; Chuppin, Robert
    - LUYNES (duc de) Connétable de France § Deux actes concernant les tuteurs et conseil des enfants de défunt le duc de LUYNES, 1er juin 1622 - 17 juin 1622; MC/ET/XXIV/309; fol. IIII/C/XV; fol. III/C/LVII
      Luynes, duc de
    - GRASSEAU (Gaspard) Gouverneur des oiseaux de la Reine mère du Roi et ci-devant aide de fourrière de Sa Majesté, demeurant rue Fremanteau § Quittance de Gaspard GRASSEAU à Sébastien GUILLORY, sieur du BUISSON, demeurant en Vendomois, représentée par Charles REBOULYAU son beau-frère, garçon de la chambre de ladite Reine, de 1530 £. prix dudit office d'Aide de fourrière., 3 juin 1622; MC/ET/XXIV/309; fol. III/C/LIX
      quittance; Grasseau, Gaspard
    - PEINTRE (Apprentissage) § Mise en apprentissage par Nicolas REVEILLON, maître étameur rue de la Tannerie, pour 5 ans, de Nicolas REVEILLON, son fils, âgé de 13 à 14 ans, avec Jacques TESTELIN, maître. .. à Paris, demeurant rue Saint-Honoré paroisse Saint-Eustache, moyennant 120 £. sur lesquelles TESTELIN reçoit 45 £., 7 juin 1622; MC/ET/XXIV/309; fol. III/C/LXXI
      contrat d'apprentissage; Reveillon, Nicolas; peintre
    - REGNARD (Pierre) Sellier du Roi demeurant rue Saint-Honoré § Constitution de rente par Charles de BIENCOURT, chevalier de l'ordre du Roi, écuyer ordinaire de sa Grande Ecurie, tenant l'Académie royale, seigneur de PONTRINCOURT et Marguerite DARBRE, sa femme, demeurant hors la porte Saint-Honoré, et par Pierre REGNARD, à Séraphin LE BOSSU, conseiller du Roi en son Grand Conseil; Autre par les mêmes à E. GOHORY, Ier huissier au Grand Conseil; Indemnité desd. sieur et dame de BIENCOURT à Pierre REGNARD; Idem (8, 22 juin et 10 septembre 1622), 8 juin 1622 - 22 juin 1622; MC/ET/XXIV/309; fol. III/C/LXXIII et ss.; fol. IIII/C/LI et ss.
      constitution de rente; Regnard, Pierre
    - CHARENTON § Compte entre Claude RAGUIN, charron demeurant au Pont de Charenton, se faisant fort de Charlotte BOURQUET, sa femme et Jean GRISART, marchand boulanger à CHARENTON, Jeanne de MERY, sa femme, mère de ladite Charlotte, qui ont eu la tutelle de celle-ci., 9 juin 1622; MC/ET/XXIV/309; fol. III/C/IIII/XX/IX
      compte
    - Echanges entre Claude Raguin, charron demeurant au Pont de Charenton, se faisant fort de Charlotte Bourquet, sa femme, et Marguerite BOURQUET, sa soeur, veuve de Guillaume GIRARD, meunier à Charenton Saint-Maurice, de la 3e partie lui appartenant comme héritier de défunts Jean, Etienne, Jean et Pierre BOURQUET, ses père et frères, et Nicolas Bourquet, marchand mercier, de 8 perches de vignes en une pièce au terroir de Créteil, lieudit les Sablons, contre lesquelles Bourquet cède à Raguin des terres à Charenton. Délaissement par led. Raguin à Marguerite Bourquet de sa part en une maison près du Pont de Charenton, Image Saint-Jean-Sainte-Catherine, moyennant 400 livres; contre 98 perches de vignes en 2 pièces au terroir de CHARENTON; vente de vignes par led BOURQUET à la même, 9 juin 1622; MC/ET/XXIV/309; folio 385 et ss.